【裁判字號】    98,消債更,513
【裁判日期】    980409
【裁判案由】    聲請更生程序
【裁判全文】
臺灣高雄地方法院民事裁定           98年度消債更字第513號
聲  請  人  甲○○
上列當事人因消費者債務清理條例事件聲請更生，本院裁定如下
：
    主  文
聲請駁回。
聲請費用由聲請人負擔。
    理  由
一、聲請意旨略以：聲請人積欠花旗銀行、高雄市第三信用合作
    社及中國信託銀行債務，合計達新台幣（下同）640,675 元
    ，而有不能清償債務情事。惟聲請人為子女照顧小孩而有褓
    姆費收入，足以分期攤還欠款，遂在消費者債務清理條例（
    下稱消債條例）頒布後，於民國97年12月間向最大債權銀行
    花旗銀行申請前置協商，然因無法負擔花旗銀行提出之還款
    方案，而告協商不成立。聲請人無擔保或無優先權之債務總
    額未逾1,200 萬元，復未經法院裁定開始清算程序或宣告破
    產，為此爰依法聲請更生等情。
二、按債務人不能清償其債務或有不能清償之虞者，得依本條例
    所定更生或清算程序，清理其債務。消債條例第3 條固有明
    定，惟債務人如有固定收入，具備分期清償債務之能力，僅
    一時無法清償全部債務，即難謂債務人不能清償其債務。經
    查：
  (一)聲請人於97年12月15日向花旗銀行申請前置協商，經花旗銀
    行提出分180 期，不計息，每月還款3,574 元之協商方案，
    惟聲請人仍表示無法負擔任何還款條件，經花旗銀行寄發前
    置協商不成立通知書予聲請人收訖之事實，業據聲請人陳報
    在卷，並有前置協商不成立通知書、花旗銀行98年3 月13日
    陳報狀在卷可憑（見本院卷第7頁、第59頁），應認真實。
  (二)據聲請人陳報，其為長子李昭賢、長女李貴萍照顧小孩之褓
    姆費收入每人每月各3,000 元，合計6,000 元作為還款資金
    來源，其除每月須支付慢性病醫療費2,000 元外，餘健保費
    、房租、水電費等日常生活必要費用則均由長子李昭賢及與
    其同住之長女、次女、三女平均分攤（見本院卷第25頁、第
    49 頁 、第106 頁），又聲請人出生於39年1 月，育有成年
    子女李昭賢、李貴萍、李秋蓉、李文卿、李慧敏，有卷附家
    族系統表、戶籍謄本為憑（見本院卷第48頁、第8 頁），足
    認聲請人除按月支出醫療費2,000 元外，其餘維持聲請人日
    常生活所須之必要費用，均已由其子女分攤，再無其他支出
    ，是以聲請人之收入6,000 元於扣除醫療費用支出2,000 元
    外，尚有餘款4,000 元可供運用，非無能力履行花旗銀行所
    提出，每月還款3,574 元之協商方案，尚難認聲請人有何不
    能清償債務情事，聲請人主張其無力依花旗銀行提出之協商
    方案還款云云，難予採信。
三、綜上所述，聲請人並無不能清償債務情事，揆諸首揭規定及
    說明，其聲請核與更生要件不符，應予駁回。
四、依消費者債務清理條例第8 條前段、第15條、民事訴訟法第
    78條，裁定如主文。
中    華    民    國    98    年    4     月    9     日
                  民事第五庭  法    官  賴文姍
上為正本係照原本作成
如不服本裁定，應於裁定送達後10日內，以書狀向本院提出抗告
，並繳納抗告費新臺幣1,000 元。
中    華    民    國    98    年    4     月    9     日
                              書 記 官  林秀珍


司法院資訊處製作；財團法人民間司法改革基金會備份。
